臺灣高雄地方法院刑事判決　　　　　 100年度審易字第2708號
公　訴　人　臺灣高雄地方法院檢察署檢察官
被　　　告　向清華
　　　　　　　（現於法務部矯正署高雄第二監獄另案執行中）
上列被告因竊盜案件，經檢察官提起公訴（100年度偵字第19384
號），嗣本院訊問被告後，因被告就其被訴事實為有罪之陳述，
經詢問被告及檢察官之意見後，合議庭裁定由受命法官依簡式審
判程序獨任審理，並判決如下：
    主  文
向清華犯竊盜罪，累犯，處有期徒刑伍月。又犯攜帶兇器竊盜罪
，累犯，處有期徒刑拾月。扣案之油壓剪壹把、美工刀壹支，均
沒收。應執行有期徒刑壹年貳月。扣案之油壓剪壹把、美工刀壹
支，均沒收。
    事 實 及 理 由
一、本件被告向清華所犯均為死刑、無期徒刑、最輕本刑為3年
    以上有期徒刑以外之罪，其於審判程序中就被訴事實為有罪
    之陳述，經本院告知簡式審判程序之旨，並聽取當事人意見
    後，認宜進行簡式審判程序，爰依刑事訴訟法第273條之1第
    1 項規定，裁定進行簡式審判程序，合先敘明。又簡式審判
    程序之證據調查，依刑事訴訟法第273條之2規定，不受同法
    第159條第1項審判外陳述排除之限制，再被告對於卷內之各
    項證據亦不爭執證據能力（本院卷第25頁背面），故卷內所
    列之各項證據，自得作為證據，先予敘明。
二、本件犯罪事實及證據，除證據部分補充「被告於本院審理時
    之自白」外，餘均引用附件檢察官起訴書所載。
三、按刑法第321條第1項第3款之攜帶兇器竊盜罪，係以行為人
    攜帶兇器竊盜為其加重條件，此所謂兇器，其種類並無限制
    ，凡客觀上足對人之生命、身體、安全構成威脅，具有危險
    性之兇器均屬之，且祇須行竊時攜帶此種具有危險性之兇器
    為已足，並不以攜帶之初有行兇之意圖為必要，最高法院79
    年臺上字第5253號著有判例可資參照。本件起訴書犯罪事實
    欄一(二)扣案之油壓剪1把、美工刀1支，均係屬金屬製品，質
    地堅硬，客觀上足以對人之生命、身體、安全構成威脅，自
    屬兇器無訛。是核被告於起訴書犯罪事實欄一(一)(二)所為，係
    分別犯刑法第320條第1項之普通竊盜罪及同法第321條第1項
    第3款之攜帶兇器竊盜罪。又被告所犯上開2罪，犯意各別，
    罪質各異，行為互殊，應予分論併罰。再被告有起訴書犯罪
    事實欄所載之犯罪前科及執行情形，有臺灣高等法院被告前
    科紀錄表1份在卷可查，其於上開有期徒刑執行完畢後5年內
    ，故意再犯本件有期徒刑以上之2罪，均為累犯，應依刑法
    第47條第1項之規定加重其刑。審酌被告年輕力盛、四肢健
    全，竟不思以己力賺取所需，率爾竊取他人財物，侵害他人
    之財產權，所為實屬不該，惟念其犯後已坦承犯行，態度尚
    可，及其犯罪動機、目的、手段及部分被害人已取回失竊物
    等一切情狀，暨檢察官之具體求刑，爰分別量處如主文所示
    之刑，並定其應執行之刑，以示懲儆。至扣案之油壓剪1把
    、美工刀1支均係被告所有，並供本件犯罪所用，應依刑法
    第38條第1項第2款之規定宣告沒收。
四、據上論斷，應依刑事訴訟法第273條之1第1項、第299條第1
    項前段、第310條之2、第454條第2項，刑法第320條第1項、
    第321條第1項第3款、第47條第1項、第51條第5款、第38 條
    第1項第2款，刑法施行法第1條之1，判決如主文。
本件案經檢察官王清海到庭執行職務。
中    華    民    國    100    年    10   月    14    日
                  刑事第十庭    法  官  張  震
以上正本證明與原本無異。
如不服本判決應於收受送達後10日內向本院提出上訴書狀，並應
敘述具體理由；如未敘述上訴理由者，應於上訴期間屆滿後20日
內向本院補提理由書（均須按他造當事人之人數附繕本）「切勿
逕送上級法院」。
中    華    民    國    100    年    10    月    14   日
                                書記官  邱家銘
附錄本判決論罪科刑之法條：
中華民國刑法第320條
意圖為自己或第三人不法之所有，而竊取他人之動產者，為竊盜
罪，處5年以下有期徒刑、拘役或5百元以下罰金。
意圖為自己或第三人不法之利益，而竊佔他人之不動產者，依前
項之規定處斷。
前二項之未遂犯罰之。
中華民國刑法第321條
犯竊盜罪而有下列情形之一者，處6月以上、5年以下有期徒刑，得併科
新臺幣10萬元以下罰金：
一、侵入住宅或有人居住之建築物、船艦或隱匿其內而犯之者。
二、毀越門扇、牆垣或其他安全設備而犯之者。
三、攜帶兇器而犯之者。
四、結夥三人以上而犯之者。
五、乘火災、水災或其他災害之際而犯之者。
六、在車站、埠頭、航空站或其他供水、陸、空公眾運輸之舟、車、航空
    機內而犯之者。
前項之未遂犯罰之。
附件：
臺灣高雄地方法院檢察署檢察官起訴書
                                    100年度偵字第19384號
    被      告  向清華  男  40歲（民國○○年○月○○日生）
                        住高雄市前鎮區西甲市場巷10號
                        （另案於高雄第二監獄執行中）
                        國民身分證統一編號：Ｚ000000000號
上列被告因竊盜案件，業經偵查終結，認應提起公訴，茲將犯罪
事實及證據並所犯法條分敘如下：
        犯罪事實
一、向清華前因竊盜、違反毒品危害防制條例案件，經臺灣高雄
    地方法院各判處有期徒刑4月、8月確定，嗣經該院裁定應執
    行有期徒刑11月確定；復因竊盜案件，經該院判處有期徒刑
    5月確定，上開數罪經接續執行，於民國99年9月22日執行完
    畢。詎仍不知悔改，意圖為自己不法之所有，基於竊盜之犯
    意，分為下列行為：
  (一)於100年6月22日晚間9時許，在高雄市○鎮區○鎮街128號前
    ，徒手竊取顏王玉環所有之腳踏車1輛，得手後供己騎用。
  (二)於同年月23日某時，騎乘上開腳踏車前往高雄市前鎮區興仁
    橋擴建工程工地，即自該工地旁之缺口進入上開工地內，並
    持客觀上足為兇器之油壓剪、美工刀各1支，剪取樺園景觀
    工程有限公司（下稱樺園公司）所有之大山牌電纜線1條得
    手。
    嗣巡邏員警發覺向清華形跡可疑，乃上前盤查，當場扣得油
    壓剪、美工刀各1支，始循線查悉上情。
二、案經顏王玉環、樺園公司訴由高雄市政府警察局前鎮分局移
    送偵辦。
        證據並所犯法條
一、證據清單及待證事實：
┌──┬───────────┬─────────────┐
│編號│    證  據  名  稱    │      待  證  事  實      │
├──┼───────────┼─────────────┤
│ 1  │被告向清華於警詢及偵查│坦承全部犯罪事實。        │
│    │中之供述              │                          │
├──┼───────────┼─────────────┤
│ 2  │證人即告訴人顏王玉環於│犯罪事實一、(一)之事實。    │
│    │警詢之證述            │                          │
│    ├───────────┤                          │
│    │扣押筆錄、扣押物品目錄│                          │
│    │表、贓物認領保管單各1 │                          │
│    │份、照片8幀           │                          │
├──┼───────────┼─────────────┤
│ 3  │證人即告訴人職員林以桐│犯罪事實一、(二)之事實。    │
│    │於警詢中之證述        │                          │
│    ├───────────┤                          │
│    │扣押筆錄、扣押物品目錄│                          │
│    │表、委託書、公司登記查│                          │
│    │詢表各1份、照片8幀    │                          │
└──┴───────────┴─────────────┘
二、核被告就犯罪事實一、(一)所為，係犯刑法第320條第1項之竊
    盜罪嫌，就犯罪事實一、(二)所為，係犯同法第321條第1項第
    3款之加重竊盜罪嫌。又被告上開2次犯行，犯意各別，行為
    互殊，請分論併罰之。另被告前有如犯罪事實欄所列論罪科
    刑執行情形，有本署刑案資料查註紀錄表1紙在卷可參，其
    受有期徒刑執行完畢後，5年以內故意再犯本件有期徒刑以
    上之罪，為累犯，請均依刑法第47條第1項之規定加重其刑
    。至扣案之油壓剪、美工刀各1支，併請依法宣告沒收。
三、依刑事訴訟法第251條第1項提起公訴。
    此  致
臺灣高雄地方法院
中    華    民    國   100    年    7     月    31    日
                              檢  察  官   粟威穆
上正本證明與原本無異
中    華    民    國   100    年    8     月    3     日
                              書  記  官